臺灣臺南地方法院刑事判決
111年度交訴字第37號
公  訴  人  臺灣臺南地方檢察署檢察官
被      告  王智男


上列被告因公共危險案件，經檢察官提起公訴（111年度撤緩偵
字第8號），本院判決如下：
    主  文
王智男駕駛動力交通工具發生交通事故，致人傷害而逃逸，處有
期徒刑陸月，如易科罰金，以新臺幣壹仟元折算壹日。
    事  實
一、王智男於民國109年8月12日21時56分許，騎乘車牌號碼000-
    000號機車（下稱100-PHB號機車），在臺南市○○區○○路000
    號南向路肩處欲朝車道行駛時，適有劉怡欣騎乘車牌號碼00
    0-0000號機車（下稱ENG-9558號機車）沿同向之機車優先道
    直行接近，王智男本應注意起駛前應顯示方向燈及注意前後
    左右有無車輛，並應讓行進中之車輛優先通行，且依當時天
    候晴、夜間有照明、柏油路面乾燥、無缺陷、無障礙物、視
    距良好等情形，並無不能注意之情事，王智男竟疏未注意而
    貿然起駛，致100-PHB號機車與ENG-9558號機車發生碰撞，
    使劉怡欣因人車倒地而受有右手肘、左手大拇指及右腳踝多
    處擦挫傷之傷害（過失傷害部分，業因撤回告訴而獲不起訴
    處分）。王智男於肇事後雖有停車查看，明知劉怡欣因上開
    碰撞而倒地受傷，竟萌生逃逸之意，未停留在現場協助處理
    傷患或報警前來處理，亦未留下姓名或任何聯絡方式，即逕
    自駕騎100-PHB號機車逃離，嗣經警循線查獲前情。
二、案經臺南市政府警察局佳里分局報請臺灣臺南地方檢察署檢
    察官偵查起訴。
    理  由
一、本件係經被告王智男於準備程序為有罪之表示，而經本院裁
    定以簡式審判程序加以審理，依刑事訴訟法第273條之2、第
    159條第2項之規定，不適用傳聞法則有關限制證據能力之相
    關規定，合先敘明。
二、訊據被告對於上揭事實均坦承不諱，核與被害人劉怡欣於司
    法警察調查中之陳述情節相符，並有被害人之奇美醫療財團
    法人佳里奇美醫院診斷證明書、道路交通事故現場圖、道路
    交通事故調查報告表㈠㈡、100-PHB號機車與ENG-9558號機車
    之車輛詳細資料報表各1份，以及監視錄影畫面截圖10張、
    監視錄影光碟1份、交通事故現場及車輛照片21張可稽，事
    證明確，被告犯行洵堪認定。
三、論罪科刑部分：
  ㈠按行為後法律有變更者，適用行為時之法律。但行為後之法
    律有利於行為人者，適用最有利於行為人之法律，刑法第2
    條第1項定有明文。被告行為後，刑法第185條之4規定於110
    年5月28日修正公布，並自同年月30日生效施行，修正前刑
    法第185條之4規定：「駕駛動力交通工具肇事，致人死傷而
    逃逸者，處1年以上7年以下有期徒刑。」，修正後規定：「
    駕駛動力交通工具發生交通事故，致人傷害而逃逸者，處6
    月以上5年以下有期徒刑；致人於死或重傷而逃逸者，處1年
    以上7年以下有期徒刑。犯前項之罪，駕駛人於發生交通事
    故致人死傷係無過失者，減輕或免除其刑。」，新法就被害
    人受傷程度為普通傷害之情形，法定刑為6月以上5年以下有
    期徒刑；僅在被害人死亡或重傷之情形，法定刑方為1年以
    上7年以下有期徒刑。本件被害人所受之傷未達重傷程度，
    修正後刑法第185條之4第1項前段之法定刑較輕，較有利於
    被告，經比較新舊法結果，依刑法第2條第1項但書之規定，
    應適用最有利於被告之修正後刑法第185條之4第1項前段規
    定。是核被告所為，係犯修正後刑法第185條之4第1項前段
    之駕駛動力交通工具發生交通事故致人傷害而逃逸罪。
  ㈡被告固曾因觸犯刑法第185條之3第1項第1款之罪，經法院判
    處有期徒刑2月確定，並於105年9月19日執行完畢，有臺灣
    高等法院被告前案紀錄表1份可稽，其受有期徒刑執行完畢
    ，5年以內故意再犯本件有期徒刑以上之罪，雖為累犯，然
    其先前未有與本件相同罪名之犯罪，亦無證據足認被告有重
    複與本案相類犯行之傾向，或所犯罪行將造成特別嚴重之法
    益侵害，以致有必要加重本案所犯罪名之法定刑，故經衡酌
    本案與上開被告前案之罪質及犯罪情節，審酌各項量刑事由
    後，已足以充分評價被告所應負擔之罪責，尚無加重法定本
    刑之必要，參酌司法院大法官釋字第775號解釋意旨，不依
    刑法第47條第1項規定加重其刑。
　㈢爰審酌被告駕車肇事致被害人受傷後，雖有立即停車查看，
    惟竟未停留在現場協助處理傷患或報警前來處理，亦未留下
    姓名或任何聯絡方式，即逕行逃離肇事現場，罔顧被害人之
    安全，法治觀念欠缺，然念及被告尚知坦承犯行，未無端耗
    費司法資源，犯後態度尚非惡劣，再考量被害人所受傷勢為
    手肘、大拇指及腳踝之擦挫傷，係皮肉外傷而非久治難癒，
    且被告亦依其與被害人達成之調解內容進行賠償，並獲被害
    人不追究本件犯行，有臺南市佳里區調解委員會109年刑調
    字第B0000000號調解筆錄、聲請撤回告訴狀各1份可憑，容
    見被告存有彌補過錯之心意，復兼衡被告自述其係國中畢業
    、未婚、無子女、從事堆高機駕駛而須扶養60幾歲之父親之
    智識程度及家庭經濟狀況等一切情狀，量處如主文所示之刑
    ，並諭知如易科罰金之折算標準。
據上論斷，應依刑事訴訟法第273條之1第1項、第299條第1項前
段，刑法第2條第1項後段、第185條之4第1項前段、第41條第1項
，刑法施行法第1條之1第1項，判決如主文。
本案經檢察官洪欣昇到庭執行職務
中　　華　　民　　國　　111 　年　　4 　　月　　6 　　日
                  刑事第十三庭  法　官  陳威龍
以上正本證明與原本無異。
如不服本判決應於收受本判決後20日內向本院提出上訴書狀，並
應敘述具體理由。其未敘述上訴理由者，應於上訴期間屆滿後20
日內向本院補提理由書狀（均須按他造當事人之人數附繕本）「
切勿逕送上級法院」。 
　　　　　　　　　　　　　　　　書記官  楊琄琄
中　　華　　民　　國　　111 　年　　4 　　月　　6 　　日
附錄論罪科刑法條：
刑法第185條之4第1項：
駕駛動力交通工具發生交通事故，致人傷害而逃逸者，處6月以
上5年以下有期徒刑；致人於死或重傷而逃逸者，處1年以上7年
以下有期徒刑。